臺灣高等法院臺南分院刑事判決　　　　　　　九十一年度上易字第一八號　Ｃ
　　　上　訴　人
　　　即　被　告　甲　○　○
　　　選任辯護人　查　名　邦　律師
右上訴人因賭博案件，不服中華民國九十一年七月廿三日台灣台南地方法院九十一年
度易字第七０六號第一審判決（起訴案號：臺灣臺南地方法院檢察署九十一年度偵字
第一九三三號），提起上訴，本院判決如左：
      主      文
上訴駁回。
      事      實
一、甲○○自民國（下同）九十年十一月十二日起，在台南縣永康市○○○路三一五
    巷十八號一樓「益樂電子遊戲場」公眾得出入場所，擺設附表編號01至08所示電
    動賭博機具共計三十六台（含ＩＣ板），並以月薪新台幣（下同）二萬五千元，
    僱用林家娟（業經原審判處有期徒刑四月確定）擔任店員，負責開分及兌換現金
    工作，兩人基於賭博犯意聯絡，以上開機具與不特定賭客對賭。其賭博方式為：
    由賭客就各種不同型式機台，按附表所示開分比例開分，再由賭客隨意押注玩賭
    ，押中者，可得倍數不等分數，並得以所贏得分數，換取寄分卡，按原開分比例
    方式，換回現金；若未押中者，則賭資由甲○○贏得，甲○○、林家娟即恃此賭
    博所得為生，以之為常業。嗣於九十一年二月十八日上午十一時廿分許，適李宗
    興（業經原審判處罰金三千元確定）在上址把玩水果盤後，贏得分數八百分，即
    持八百分寄分卡四張（一百分三張、五百分一張），向林家娟換得現金八百元時
    ，為警當場查獲，並扣得附表編號01至08賭博器具卅六台（含ＩＣ板）、附表編
    號09、10寄分卡四張，復於李宗興衣服口袋內，搜得其所贏得賭資現金八百元。
二、案經台南縣警察局永康分局報請台灣台南地方法院檢察署檢察官偵查起訴。
      理      由
一、訊據上訴人即被告甲○○對右揭擺設電動機具供人賭玩之事實，供承不諱（詳本
    院卷三五、三六頁）。然辯稱：伊於九十年十一月十二日起，開始營業時，並未
    同意客人兌換現金，係因後來沒生意，始自九十一年一月間起，開始給客人兌換
    現金云云（詳本院卷三七、三八頁）。惟查：
  (一)右揭被告如何賭博及兌換現金之事實，已據同案被告李宗興於警偵訊及原審供述
    無誤（詳警卷五頁背面、六頁，偵查卷十一頁背面，原審卷十八頁），核與同案
    被告林家娟於警偵訊所供情節相符（詳警卷三頁背面、四頁），並有扣案附表所
    示物品，及在李宗興衣服口袋內，搜得其所贏得現金八百元可資佐證（詳警卷七
    、八頁，偵查卷十頁背面、十一頁）。即被告於本院審理時，亦供承其店自九十
    一年一月間起，允許賭客兌換現金等情（詳本院卷三十七頁）。是以，本件被告
    有右揭常業賭博犯行，殆可確認。
  (二)至被告辯稱：其於九十年十一月十二日起，開始營業時，並未同意客人兌換現金
    ，係因後來沒生意，始自九十一年一月間起，開始給客人兌換現金云云。惟查同
    案被告林家娟於偵查及原審時均供稱：其任職「益樂電子遊戲場」，已有一年多
    ，甲○○自九十年十一月十二日起，頂受該店後，伊自該日起即受僱於甲○○，
    一年來該店均可開分，兌換現金等語（詳偵查卷十一頁、原審卷三五、三七頁）
    ，足證被告自九十年十一月十二日起，受讓該店後，即開始從事賭博行為，被告
    辯稱係自九十一年一月間起，始兌換現金云云，為避就之詞，不足採信。而同案
    被告林家娟於偵查中供稱：其任職一年多，一年來都可以開分換現金，可以兌換
    現金係負責人甲○○交待的等語（詳偵查卷十一頁）。以本件在九十一年二月十
    八日為警查獲，往前推算，則同案被告林家娟應自九十年二月間，即受僱用於
    「益樂電子遊戲場」，似與本件被告係於九十年十一月十二日始頂受該店，在時
    間上，互有齟齬。然同案被告林家娟，其於偵查中所供，旨在說明，伊自受僱於
    「益樂電子遊戲場」以來，該店均可以兌換現金；在九十年十一月十二日被告頂
    受以前，其前手負責人亦允許賭客兌換現金，而於九十年十一月十二日被告頂受
    該店以後，仍維持可以讓賭客兌換現金。是同案被告林家娟於偵查中供稱，其任
    職一年多以來，均可以開分換現金等情，所供與被告自九十年十一月十二日頂受
    該店後，允許賭客兌換現金，事理上並無違背。則被告以此指摘同案被告林家娟
    在偵查中所供，與事實不符，即非可取。
  (三)本件事證明確，被告常業賭博犯行，堪以認定，應依法論科。
二、按刑法上所謂常業犯，指反覆以同種類行為為目的之社會活動之職業性犯罪而言
    （最高法院八十五年度台上字第五一○號判例參照）。查被告甲○○自九十年十
    一月十二日起，開設「益樂電子遊戲場」，擺設高達卅六台電動賭博機具，反覆
    與不特定賭客賭博牟利，其賭博營利所得，顯足恃以為生活之資，足見被告係以
    賭博為常業。核被告所為，係犯刑法第二百六十七條常業賭博罪。被告與同案被
    告林家娟，就本件常業賭博犯行，彼此間有犯意聯絡及行為分擔，應依刑法第二
    十八條規定，論以共同正犯。
三、原審以被告罪證明確，因予適用刑法第廿八條、第二百六十七條、第二百六十六
    條第二項，罰金罰鍰提高標準條例第一條前段規定，併審酌被告並無犯罪前科，
    有台灣高等法院被告全國前案紀錄表附卷足憑（詳本院卷十二頁）。惟擺設高達
    三十六台電動賭博機具，與不特定賭客對賭，營求鉅利，敗害社會善良風俗，使
    青少年沉迷賭玩，戕害其身心，並因缺錢賭玩或賭輸錢，鋌而走險，衍生觸犯竊
    盜、搶奪等罪，所生危害非輕，且被告於犯後，猶飾詞圖卸，缺乏悔意，又被告
    為本件賭博行為主要經營者等一切情狀，量處有期徒刑七月，以示懲儆。復敘明
    扣案附表所示物品，均為當場賭博器具，應依刑法第二百六十六條第二項規定，
    宣告沒收。至案發當時，在賭客身上所查扣現金八百元，乃賭客李宗興所贏得，
    並置於其口袋內，核屬李宗興犯罪所得之物，業經原審依刑法第三十八條規定，
    宣告沒收在案，核與被告本件常業賭博罪無涉，併此敘明。本院經核原判決認事
    用法，均無不當，所處徒刑及沒收諭知，均屬妥適。被告上訴意旨，認原判決認
    定其經營期間不當、量刑過重，依上所述，顯無理由。至被告認其所為，惡性尚
    非重大，請求本院給予緩刑機會云云。然查被告年僅廿三歲，年紀輕輕，不思上
    進，為求鉅利，竟擺設高達三十六台電動機具，以供賭客賭玩，敗壞社會善良風
    氣非輕，且犯後復未坦承全部犯行，本院認被告所為及犯後態度，均不足為緩刑
    宣告。是被告上訴意旨，所指均無理由，應予駁回。
據上論斷，應依刑事訴訟法第三百六十八條，判決如主文。
本案經檢察官吳忠賢到庭執行職務。
中    華    民    國      九十一      年      十        月  卅一        日
                                  臺灣高等法院臺南分院刑事第七庭
                                      審判長法官  蔡    崇    義
                                            法官  許    進    國
                                            法官  董    武    全
右正本證明與原本無異。
不得上訴。
                                      法院書記官  黃    全    忠
中    華    民    國      九十一      年      十一      月     五       日
附錄法條：
刑法第二百六十七條：
以賭博為常業者，處二年以下有期徒刑，得併科一千元以下罰金。
附表：
┌──┬─────┬────┬──┬──┬──────┬────┬──┐
│編號│  名  稱  │開分比例│數量│編號│  名  稱    │開分比例│數量│
├──┼─────┼────┼──┼──┼──────┼────┼──┤
│01  │水果盤    │一比卅  │十台│06  │梭哈        │一比廿  │四台│
├──┼─────┼────┼──┼──┼──────┼────┼──┤
│02  │滿貫大亨  │一比一  │十台│07  │沙漠風暴    │一比五  │二台│
├──┼─────┼────┼──┼──┼──────┼────┼──┤
│03  │金傑克    │一比五  │四台│08  │虎豹        │一比一  │一台│
├──┼─────┼────┼──┼──┼──────┼────┼──┤
│04  │皇冠迷十三│一比一  │三台│09  │一百分寄分卡│    │三張│
├──┼─────┼────┼──┼──┼──────┼────┼──┤
│05  │七ＰＫ    │一比一  │二台│10  │五百分寄分卡│        │一張│
└──┴─────┴────┴──┴──┴──────┴────┴──┘
